臺灣桃園地方法院刑事判決
110年度審交訴字第208號
公  訴  人  臺灣桃園地方檢察署檢察官
被      告  葉峰綸


上列被告因過失致死案件，經檢察官提起公訴（110年度調偵字
第1739號），被告就被訴事實為有罪陳述，本院合議庭裁定改依
簡式審判程序審理，判決如下：
    主      文
葉峰綸犯過失致人於死罪，處有期徒刑陸月，如易科罰金，以新
臺幣壹仟元折算壹日。緩刑貳年，並應自本判決確定之日起陸個
月內向公庫支付新臺幣捌萬元。
    事實及理由
一、本案犯罪事實及證據，除證據部分增列「被告葉峰綸於本院
    準備程序及審理中之自白」外，其餘均與臺灣桃園地方檢察
    署檢察官起訴書之記載相同，茲引用如附件。
二、論罪科刑：
（一）核被告葉峰綸所為，係犯刑法第276條之過失致人於死罪
      。另被告本案車禍事故後留在現場並向到場處理之警員坦
      承肇事，自首犯行並接受裁判，有桃園市政府警察局蘆竹
      分局蘆竹交通分隊道路交通事故肇事人自首情形紀錄表1
      紙在卷可憑（見相字卷第61頁），應認其已符合自首要件
      ，爰依刑法第62條前段規定，減輕其刑。
（二）爰以行為人之責任為基礎，審酌本件車禍發生被告之過失
      程度為肇事次因，然因而導致被害人張建成傷重不治死亡
      ，所生損害非輕；惟被告犯後坦承犯行，有意願與被害人
      家屬商談和解，然未能達成和解（見本院審交訴卷第63頁
      ），犯後態度尚可，併兼衡被告智識程度、生活狀況、素
      行等一切情狀，量處如主文所示之刑，並諭知易科罰金之
      折算標準。
三、被告未曾因故意犯罪受有期徒刑以上刑之宣告，有臺灣高等
    法院被告前案紀錄表在卷可稽，其於犯後坦承犯行，具有悔
    意，足認被告經此刑之宣告後，應知警惕而無再犯之虞，是
    本院認上開所宣告之刑以暫不執行其刑為當，爰依刑法第74
    條第1項第1款之規定，諭知緩刑2年，以啟自新。而為使被
    告從本案中深切記取教訓，避免其再度犯罪，另依刑法第74
    條第2項第4款之規定，命被告自本判決確定之日起6個月內
    向公庫支付新臺幣8萬元，冀能使被告確實明瞭其行為所造
    成之危害，並培養正確法治觀念。倘被告違反上開應行負擔
    之事項且情節重大，依刑法第75條之1第1項第4款規定，其
    緩刑宣告仍得由檢察官向本院聲請撤銷，併此指明。
據上論斷，應依刑事訴訟法第273條之1第1項、第299條第1項前
段、第310條之2、第454條第2項（本案採判決精簡原則，僅引述
程序法條），判決如主文。
本案經檢察官賴怡伶到庭執行職務。
中　　華　　民　　國　　111 　年　　3 　　月　　23　　日
                  刑事審查庭      法  官      高上茹
以上正本證明與原本無異。
如不服本判決應於收受判決後20日內向本院提出上訴書狀，並應
敘述具體理由。其未敘述上訴理由者，應於上訴期間屆滿後20日
內向本院補提理由書(均須按他造當事人之人數附繕本)「切勿逕
送上級法院」。
                                  書記官      蔡宛軒
中　　華　　民　　國　　111 　年　　3 　　月　　23　　日
附錄本判決論罪法條全文：
中華民國刑法第276條
因過失致人於死者，處 5 年以下有期徒刑、拘役或 50 萬元以
下罰金。
附件：
臺灣桃園地方檢察署檢察官起訴書
                                   110年度調偵字第1739號
　　被　　　告　葉峰綸　男　37歲（民國00年0月00日生）
　　　　　　　　　　　　住新北市○○區○○路000巷0號6樓
　　　　　　　　　　　　國民身分證統一編號：Z000000000號
上列被告因過失致死案件，業經偵查終結，認應提起公訴，茲將
犯罪事實及證據並所犯法條分敘如下：
        犯罪事實
一、葉峰綸於民國110年4月19日上午，駕駛車牌號碼0000-00號
    自用小貨車，沿桃園市蘆竹區中興路（以下僅稱路街名）由
    龍安街往大竹路方向行駛於內側左彎專用車道，於當日上午
    11時25分許，行經中興路與大興路丁字岔路口，本應注意應
    依速限行駛，並注意車前狀況，隨時採取必要之安全措施，
    依當時天候晴、日間自然光線、速限40公里、路面乾燥無缺
    陷、道路無障礙物、視距良好，並無任何不能注意之情形，
    竟疏未注意及此而貿然以56公里許時速直行，適有張建成騎
    乘車牌號碼000-000號普通重型機車，沿中興路同向行駛於
    外側車道，行經肇事地，左偏跨越禁止變換車道線變換車道
    ，兩車遂發生碰撞，張建成人車倒地，受有臉部、四肢多處
    擦傷撕裂傷、雙側胸部及腰部擦傷等傷勢，雖經送醫救治後
    ，仍於同日中午12時44分許，因顱內出血併血氣胸死亡。葉
    峰綸於警方到場處理時，報明其為肇事者，說明案發經過，
    並自首接受調查。
二、案經本署檢察官相驗後簽分偵辦。
        證據並所犯法條
一、證據清單
編號 證據名稱 待證事實 1 被告葉峰綸於警詢時及偵訊中之供述 被告於上揭時、地，與被害人張建成發生行車事故，嗣被害人張建成死亡等事實。 2 被害人張春蓮於警詢時、被害人張志成於偵查中之指述 被害人張建成因前開行車事故死亡之事實。 3 桃園市政府警察局蘆竹分局道路交通事故現場圖、道路交通事故調查報告表㈠㈡、GOOGLE街景圖、現場照片、現場監視器畫面光碟、衛生福利部桃園醫院診斷證明書、本署相驗屍體證明書、檢驗報告書、相驗照片等 ⑴被告於案發時無不能注意之情形，貿然駕駛自用小貨車超速前行，致碰撞被害人張建成，被害人張建成因而倒地、送醫等事實。 ⑵被害人張建成受有犯罪事實欄所示傷傷勢，因而死亡等事實。 4 桃園市政府車輛行車事故鑑定會110年7月29日桃交鑑字第1100005050號函附桃園市政府車輛行車事故鑑定會桃市鑑0000000案鑑定意見書等 被告駕駛自用小貨車行經中央分向限制線路段，超速行駛左彎專用車道直行且未充分注意車前狀況為肇事次因；被害人張建成騎乘普通重型機車行經行經中央分向限制線路段，左偏跨越禁止變換車道線變換車道未讓同向左側直行車先行並注意安全距離為肇事主因等事實。 
二、按汽車行車速度，依速限標誌或標線之規定；駕駛人應注意
    車前狀況，並隨時採取必要之安全措施，道路交通安全規則
    第93條第1項前段、第94條第3項分別訂有明文。被告駕駛自
    用小貨車自應注意遵守上開規定，依前揭道路交通事故調查
    報告表㈠及GOOGLE街景圖顯示，案發當時天候晴、日間自然
    光線、速限40公里、路面乾燥無缺陷、道路無障礙物、視距
    良好，被告並無任何不能注意之情，竟疏未注意因而肇事，
    致被害人張建成死亡，顯有過失。本案事故之發生，既因被
    告上開過失行為所致，則與被害人張建成死亡間，自具有相
    當因果關係，是被告之犯嫌應堪認定。
三、核被告所為，係犯刑法第276條之過失致死罪嫌。被告於肇
    事後，於據報前往現場之警員尚未查知何人為駕車肇事之人
    前，坦承其為肇事者不逃避而接受調查，有道路交通事故肇
    事人自首情形紀錄表在卷足憑，已合於刑法第62條前段所定
    對於未發覺之犯罪自首而接受裁判之要件，請審酌依該條規
    定減輕其刑。
四、依刑事訴訟法第251條第1項提起公訴。
　  此　致
臺灣桃園地方法院
中　　華　　民　　國　 110　　年　　10　　月　　25　　日
　　　　　　　　　　　　　    檢察官 吳明嫺
本件證明與原本無異
中　　華　　民　　國　 110　　年　　11　　月　　8 　　日
                              書記官 王全毅
所犯法條　　
中華民國刑法第276條
因過失致人於死者，處 5 年以下有期徒刑、拘役或 50 萬元以
下罰金。